臺灣彰化地方法院刑事判決　　　　　　　　　　　　　九十三年度訴字第七五二號
　　公　訴　人　臺灣彰化地方法院檢察署檢察官
　　被　　　告　乙○○
右列被告因搶奪等案件，經檢察官提起公訴（九十三年度偵字第四○一九號），於本
院準備程序中，被告就被訴事實為有罪之陳述，經本院合議庭裁定改依簡式審判程序
審理，並判決如左：
    主  文
乙○○共同意圖為自己不法之所有，而搶奪他人之動產，累犯，處有期徒刑拾月。扣
案黑色全罩式安全帽乙頂及粉紅色雨衣乙件均沒收之。又收受贓物，累犯，處有期徒
刑肆月。應執行有期徒刑拾壹月。扣案黑色全罩式安全帽乙頂及粉紅色雨衣乙件均沒
收之。
    事  實
一、乙○○曾因竊盜案件，經法院判處有期徒刑四月，如易科罰金，以三百元折算一
    日確定。又因違反毒品危害防制條例案件，分經法院判處有期徒刑三月、六月確
    定，並經裁定定應執行刑為有期徒刑七月確定在案，前開三罪接續執行，嗣於民
    國九十一年二月四日執行完畢。詎其仍不知悔改，於九十三年五月二十日中午時
    分，搭乘真實姓名年籍不詳綽號「吳仔」之成年男子所騎乘車牌號碼ＫＩＩ（起
    訴書誤載為ＫＩＲ）－五○三號重型機車之際（該機車係登記吳亮助名下惟實際
    為甲○所有，於同日中午十二時許，在彰化縣彰化市○○街七四號巷子旁遭「吳
    仔」竊取，竊取時乙○○並不知情），「吳仔」提議搶奪他人財物，乙○○因缺
    款花用，竟應允之，並意圖為自己不法之所有，與「吳仔」共同基於搶奪之犯意
    聯絡，由「吳仔」騎乘上述機車搭載乙○○沿途尋找行搶之目標，同日十三時三
    十分許，途經同市○○路停車場之天橋下，見丙○○獨自一人行走，即推由惟恐
    經被害人記下容貌因而報警查獲故頭載黑色全罩式安全帽乙頂、身著粉紅色雨衣
    乙件之乙○○下車徒步至丙○○身旁，趁丙○○未及防備之際，由後方以不法腕
    力公然掠奪丙○○所有之皮包一個【內有新台幣（下同）七百五十元、身分證乙
    張、信用卡二張、金融卡二張、行動電話一支、駕照二張、健保卡一張、電話卡
    一張、印章一枚（後四部分起訴書漏載）】，得手後旋即搭乘在旁保持引擎繼續
    運轉並把風等候之「吳仔」所騎乘之機車沿同市○○路往金馬路方向逃逸，並在
    途中朋分財物，由「吳仔」分得現金七百元，乙○○分得電話卡乙張及五十元硬
    幣乙枚。同日十三時三十分許至十四時許間之某分（蒞庭檢察官誤為十三時許）
    ，「吳仔」要求乙○○將上開機車及皮包【內有身分證乙張、信用卡二張、金融
    卡二張、駕照二張、健保卡一張、電話卡一張、印章一枚】丟棄，並告知機車係
    竊取而來，而乙○○明知右揭機車係來源不明之贓物，為掩飾其搶奪犯行遭發覺
    ，竟另行起意，基於收受之贓物，在同市○○○路上予以收受之，並於同日十四
    時許，騎乘右述機車至同市○○路○段一○三之五號前，將該機車棄置於水溝內
    ，並將搶奪而來之皮包丟棄在水溝旁高速公路坡道之草叢內，惟經在該處工作之
    陳樹塗發覺並報覺處理，經警提供乙○○口卡照片供陳樹塗指認無訛，並於同日
    十四時四十分許，在前述地點起出乙○○丟棄之車牌號碼ＫＩＲ－五○三號重型
    機車（已發還）及丙○○遭搶奪之皮包乙只（皮包及其內之物品皆已發還），隨
    後於同日十六時三十五分許，在彰化縣和美鎮○○路○段四二○巷前逮捕乙○○
    ，且在其口袋內起出前述丙○○遭搶奪之電話卡乙張及乙○○已花用所剩餘之三
    十元（已發還），乙○○並帶同員警前往同市○○○路二二巷與西勢街口，主動
    起出其所有供搶奪所用之右述黑色全罩式安全帽乙頂及粉紅色雨衣乙件交付員警
    留存，始偵知上情。
二、案經彰化縣警察局彰化分局報告臺灣彰化地方法院檢察署檢察官偵查起訴。
    理  由
一、被告乙○○於準備程序中，就右揭犯罪事實為有罪之陳述，且所犯係死刑、無期
    徒刑、最輕本刑為三年以上有期徒刑以外之罪，經本院合議庭依刑事訴訟法第二
    百七十三條之一第一項之規定，裁定由法官一人獨任進行簡式審判程序，合此敘
    明。
二、右揭犯罪事實，迭據被告於警偵訊及本院調查、審理中供承不諱，並經證人甲○
    、丙○○、陳樹塗於警詢中證述甚詳，復有甲○、丙○○出具之贓物認領保管單
    二紙、被告搶奪頭載之安全帽、身著之雨衣、所騎乘之機車及搶奪物品照片五幀
    附卷及黑色全罩式安全帽乙頂暨粉紅色雨衣乙件扣案可稽。從而，本件事證明確
    ，被告犯行，洵資認定，應依法論科。
三、核被告搶奪丙○○皮包乙個之犯行，係犯刑法第三百二十五條第一項之搶奪罪。
    另其明知真實姓名年籍不詳綽號「吳仔」之成年男子所交付之機車係「吳仔」竊
    取，為掩飾其搶奪犯行，竟將之騎乘至彰化縣彰化市○○路○段一○三之五號前
    水溝丟棄之犯行，係犯同法第三百四十九條第一項之收受贓物罪。其與「吳仔」
    就上開搶奪犯行，有犯意之聯絡，行為之分擔，皆為共同正犯。再其所犯上開二
    罪，犯意各別，罪名互異，應分論併罰，公訴人認係牽連犯，容有誤會。第查，
    被告有如事實欄所示論罪科刑情形，有高等法院被告全國前案紀錄表乙份在卷可
    按，其於受有期徒刑執行完畢後，五年以內再犯有期徒刑以上刑之本罪，為累犯
    ，應依刑法第四十七條之規定加重其刑。爰審酌被告素行不佳，正值青壯之年，
    本應奮發向上，自食其力，竟因缺款花用，即搶奪他人財物，嚴重缺乏尊重他人
    權益之觀念，且破壞社會治安，收受贓物增加追贓之困難度，惟坦承犯行，犯後
    態度良好，兼衡其搶奪財物之價值、犯罪之動機、目的、手段等一切情狀，分別
    量處如主文所示之刑，並定應執行刑，以示懲儆。至扣案之黑色全罩式安全帽乙
    頂及粉紅色雨衣乙件，係被告所有供搶奪所用之物，業據被告於本院審理時陳明
    在卷，併依刑法第三十八條第一項第二款之規定宣告沒收之。
四、至起訴書犯罪事實欄內固記載被告乘坐於機車後座沿途尋找搶奪目標云云，惟此
    部分業經蒞庭檢察官當庭更正，則此部分顯係起訴書贅載，且業經更正，本院自
    無庸審酌。另蒞庭檢察官更正為被告收受上述機車後，騎乘至彰化縣彰化市○○
    路○段一○三之五號前之水溝內丟棄之部分，業據起訴書於犯罪事實欄內載明，
    顯為起訴範圍之內，且經告知被告，對被告之訴訟防禦權亦不生妨礙，此部分本
    院自應併予審酌，附此敘明。
據上論斷，應依刑事訴訟法第二百七十三條之一第一項、第二百九十九條第一項前段
，刑法第二十八條、第三百二十五條第一項、第三百四十九條第一項、第五十一條第
五項、第四十七條、第三十八條第一項第二款，罰金罰鍰提高標準條例第一條前段，
判決如主文。
本案經檢察官林鈴淑到庭執行職務。
中      華      民      國      九十三      年      七    月    二十六  日
                                臺灣彰化地方法院刑事第一庭
                                    法      官  游  秀  雯
右正本證明與原本無異。
如不服本判決，應於判決送達後十日內，向本院提出上訴狀（須附繕本）。
告訴人或被害人對於判決如有不服具備理由請求檢察官上訴者，其上訴期間之計算係
以檢察官收受判決正本之日期為準。
                                法院書記官  陳  文  俊
中      華      民      國      九十三      年      七    月    二十六  日
附錄本案論罪科刑法條全文：
刑法第三百二十五條
意圖為自己或第三人不法之所有，而搶奪他人之動產者，處六月以上五年以下有期徒
刑。
因而致人於死者，處無期徒刑或七年以上有期徒刑，致重傷者，處三年以上十年以下
有期徒刑。
第一項之未遂犯罰之。
刑法第三百四十九條
收受贓物者，處三年以下有期徒刑、拘役或五百元以下罰金。
搬運、寄藏、故買贓物或為牙保者，處五年以下有期徒刑、拘役或科或併科一千元以
下罰金。
因贓物變得之財物，以贓物論。
